臺灣高等法院臺南分院刑事判決　　　 96年度交上訴字第234號
上　訴　人
即　被　告　丙○○
　　　　　　　　　　　號
選任辯護人　張榮作　律師
上列上訴人因公共危險等案件，不服臺灣臺南地方法院94年度交
訴字第228號中華民國95年12月29日第一審判決（起訴案號：臺
灣臺南地方法院檢察署94年度偵字第12765號），提起上訴，本
院判決如下：
    主  文
上訴駁回。
丙○○緩刑肆年；並應於九十六年六月八日以前支付甲○○新台
幣壹佰陸拾萬元。
    事  實
一、丙○○係營業大貨車之司機，為從事駕駛業務之人，於民國
　　九十四年五月一日上午五時二十幾分許，駕駛車號JE─二○
    一號營業大貨車，沿臺南縣善化鎮○○路（支線道），由南
    往北方向行駛，理應注意汽車行駛時，駕駛人遇閃光紅燈應
    停車再開，支線道應暫停讓幹道車先行及注意車前狀況，並
    隨時採取必要之安全措施，而依當時情形，又無不能注意之
    情形，竟疏於注意及此，貿然行駛，遂於同日五時二十三分
    至二十八分間之某時點，行經建國路與中山路交岔路口之際
    ，適甲○○騎乘車號OSG─○六二號重機車沿中山路（幹線
    道）由東向西行經該設有閃光黃燈號誌之路口時，亦未減速
    及注意車前狀況，而撞及丙○○所駕大貨車右車身，致甲○○受有左大腿骨骨折合併股動脈斷裂，並因而左側膝上截肢
    等之重傷害，丙○○於肇事後不僅未下車察看，反而加速逃
    逸。嗣經警調閱肇事時之相關路口監視器錄影帶，始發現上
    情。
二、案經甲○○訴由台南縣警察局善化分局報請臺灣台南地方法
    院檢察署檢察官偵查起訴。
    理  由
壹：程序方面：
一、按刑事訴訟法第一百五十九條之四第一、二款規定文書之證
    據能力，除顯有不可信之情況外，公務員職務上製作；從事
    業務之人於業務上或通常業務過程所須製作之紀錄文書、證
    明文書亦得為證據。查被告丙○○及其辯護人於本院準備程
    序時，就檢察官所提出證據，均明示同意有證據能力（見本
    院卷第三四頁），道路交通事故現場圖、道路交通事故調查
    報告表〈一〉〈二〉、員警乙○○繪製交通事故現場附近路
    口監視器相關位置圖、告訴人甲○○統一超商購物之統一發
    票、成功大學醫學院附設醫院診斷證明書各一紙等，上揭證
    據係非供述證據，均為紀錄文書，查無任何瑕疵足認顯有不
    可信之情況，本院認有證據能力。
二、按被告以外之人於審判外之陳述，雖不符前四條之規定，而
    經當事人於審判程序同意作為證據，法院審酌該言詞陳述或
    書面陳述作成時之情況，認為適當者，亦得為證據。刑事訴
    訟法第一百五十九條之五第一項定有明文。本件證人甲○○
    於司法警詢及偵查中所為之陳述，陳碧珍於偵查中之證述，
    係屬被告以外之人於審判外之言詞陳述，本院認具有可信之
    特別情況，且為證明本件犯罪事實存否所必要者，復經被告
    及其辯護人明示同意有證據能力（見本院卷第三四、六八頁
    ），自足以作為本案之證據。
貳：實體方面：
一、前揭事實，業據被告於本院審理中坦承認罪（見本院卷第一
    ○五頁），且查：
（一）證人乙○○即處理本件車禍之員警於原審審理時結證稱：
      「（問：你們根據證人的指述，你們調閱了哪幾個路口的
      監視錄影帶？）七個。」、「（問：在哪一個路口的監視
      錄影帶發現有橘黃色大貨車？）只有在建國路與臺十九線
      路口的監視器才發現有橘黃色大貨車通過。」、「（問：
      你們取樣的時間是多久的時候？）監視器我有去用兩次，
      一次是二十分鐘、半小時的車輛，後來又往後延伸一小時
      。」、「（問：在一小時的時間內只發現ＪＥ-201號大貨
      車經過該路口？）是的。」、「（問：其他的監視器在那
      個時間點有無發現橘黃色大貨車？）沒有。」、「（問：
      在你調取的所有的監視錄影帶當中，有發現幾部的橘黃色
      大貨車？）只有被告這部車。」、「（問：你剛才提到說
      取樣的時間是你到達拿監視錄影帶之後往前一個小時，找
      到該部橘黃色大貨車，所謂一個小時是往前迴轉一個小時
      ？）是指以發生時間就是五點二十八分往前大約十分鐘，
      再往後大約二十分鐘，總共半個小時的時間，在這半小時
      就發現被告的橘黃色大貨車。」、「（問：為何剛才說一
      個小時？）因為證人說發生車禍的車輛不像該部車，所以
      我們再從發生時間往後查看一個小時的錄影帶，但還是沒
      有發現有任何橘黃色的大貨車經過。」、「（問：當時你
      看到錄影器上面的時間跟你手錶的時間有無誤差？）有。
      詳細誤差值我忘記了。」、「（〈原審提示原審卷第四六
      頁〉問：九十五年一月九日下午二點五十分本院《指原審
      》書記官與你通過電話，做了一份電話紀錄表，當時書記
      官問你監視錄影器的時間與你手錶的時間，有十四分鐘的
      誤差，是否如此？）是的。」等語。參以卷附證人乙○○
      繪製交通事故現場附近路口監視器相關位置圖（見原審卷
      第四一頁）、原審勘驗筆錄、監視錄影器翻拍照片（見原
      審卷第五五至六七頁）及被告於原審審理時供稱駕駛上揭
      大貨車行經路線係大成路、建國路、台十九線省道，並於
      九十四年五月一日約五點多經過車禍現場等情（見原審卷
      第二○九頁），顯見本件肇事時，肇事地點附近之相關道
      路（大成路、建國路、中山路、中正路、三民路、文正路
      、台十九甲線道路），除被告所駕大貨車係黃色外，均未
      有黃色貨車行經上揭各該路段，應可認定。
（二）證人陳碧珍即本件目擊證人於警詢初詢時陳稱本件肇事時
      間係九十四年五月一日五時二十八分等情（見警卷第十七
      頁），參以告訴人於同日五時二十三分在善化火車站對面
      （即中山路）統一超商購物之卷附統一發票一紙（見警詢
      第五三頁），及上揭（一）之論述，足見被告所駕車號JE
      ─二○一號營業大貨車確有於九十四年五月一日上午五時
      二十三分至二十八分之間經過肇事路口即臺南縣善化鎮○○路、中山路口，再依證人乙○○於原審審理時結證稱自
      該統一超商至肇事路口，及肇事路口至建國路與臺十九甲
      線道路口監視器位置，各均不足一公里等情，及據卷附道
      路交通事故調查報告表〈一〉所載該肇事路段速限五十公
      里計算，告訴人自統一超商至肇事路口，及被告自肇事路
      口至建國路與臺十九甲線道路口監視器位置，所花費時間
      各約五十秒，縱使雙方車速上下增減十公里其所費時間亦
      約一分至一分四十秒，益徵本件肇事時間係在五時二十三
      分至二十八分內之某時點至明。苟再扣除告訴人自統一超
      商至肇事路口之時間，肇事時間更限縮在五時二十四分至
      二十八分內之某時點，亦即在此四分鐘內之某時點均可能
      係本件肇事發生之時間。證人陳碧珍於警詢初詢時陳稱：
      本件肇事時間係九十四年五月一日五時二十八分，係依據
      其鐘錶所示而認定，衡情鐘錶快慢不一，幾分鐘之誤差值
      乃屬正常現象，另監視器內所攝錄上揭貨車之時間亦係證
      人乙○○對錶扣除誤差值推算而得【如上揭（一）證人乙○○之結證】，故上揭二個時間點均為五時二十八分係屬
      概數，要無疑義，況肇事路口至建國路與臺十九甲線道路
      口監視器位置，車行時間極短，一如前述，故非可據此密
      接發生之二時點，以其時間概數相同率予推論被告所駕之
      上揭大貨車不可能出現在肇事現場。
（三）：
    １、經警採告訴人OSG─○六二號重機車車頭飾板（編號一
        ）及被告JE─二○一號營業大貨車防捲入護條（編號三
        ）、護板管（編號四）送內政部警政署刑事警察局鑑定
        ，結果略謂編號一之外來黃色漆痕與編號三及編號四之
        黃色漆均相似，有該局九十四年八月三十日刑鑑字第○
        九四○○八四三四九號鑑定書（見警卷第五十頁）附卷
        可稽。
    ２、證人乙○○於原審審理時結證：「（問：當時有無對兩
        車做比對？）有。」、「（問：比對之結果？）大貨車
        右側防捲入裝置有受損，機車的龍頭有漆與貨車的防捲
        入裝置漆一樣顏色。」、「（問：有無比對高度？）有
        的。」、「（問：高度是否一樣？）吻合。我是將大貨
        車與機車兩台車立起來照相的，將受損的部分照相，高
        度吻合。」、「（問：送鑑的護條與機車上面車頭護板
        卡到油漆的位置是否一樣？）是的。」等語（見原審卷
        第一八九頁）。復比對相關照片（見警卷第三二、三三
        頁），告訴人上揭機車頭車損之高度確與被告上揭大貨
        車右側捲入裝置擦撞痕高度相當。又證人乙○○於同日
        審理時亦結證：「（問：五月二日肇事後的第二天你曾
        經要被告將大貨車開回來，當天你在防捲入裝置上面有
        發現一個新的擦損，是否如此？）是的。」、「（問：
        你如何判斷防捲入裝置的擦損是一個新的痕跡？）新的
        痕跡，因為我們處理車禍案件很久了，看得出來，新的
        痕跡比較少灰塵，且鐵的部份會比較光亮。本案是依據
        上述兩個特徵判斷屬於新的擦損。」等語（見原審卷第
        一九五頁），亦足認上揭大貨車右側防捲入裝置擦撞痕
        係屬新痕，雖被告曾辯稱該擦撞痕係在九十四年四月間
        擦撞水泥護欄所致，然未能舉證以實其說，自非可信。
    ３、另證人陳碧珍於偵查中結證稱：「（問：妳當時有發現
        異常之事？）我聽到一聲撞擊的巨響，我就驚醒，我就
        到窗邊看到一人倒在地上，有一台橘色車身的貨車就急
        速駛離現場。」、「（問：提示警卷第32-36頁台南縣
        警察局善化分局刑案現場勘查報告照片。妳所看到之橘
        色貨車是否與照片之貨車相同？）類似。」、「（問：
        妳有無看見該貨車之車頭？）我是從車後往前看，所以
        看不清車頭，且該貨車急速駛離時間很短就脫離我視線
        ，我只看見車身是橘色的。」等語（見偵卷第七頁），
        並於原審審理時結證謂：「（問：在偵訊中所述，檢察
        官有提示被告的車子相片給妳看，妳陳述是類似，不敢
        肯定，有何意見？）對。我是說類似，不敢肯定。」、
        「（問：肇事的車型？）車子是大型的，顏色是橘色，
        車頭的顏色不太清楚。」、「（問：對偵訊中檢察官所
        提示之被告車子照片，是否就是該車型？）我不敢確定
        ，不清楚。但是我確定不是砂石車，也不是裝石油的，
        後車斗是密封的。」等語（見原審卷第一四四、一四五
        頁），雖證人陳碧珍無法明確指認所目擊之肇事貨車，
        惟自其前後證供觀察，顯可確認其目擊之肇事車輛特徵
        係大貨車、車斗密封、車體橘色，此三項特徵與被告上
        揭大貨車相符。
    ４、被告於原審審理時亦供稱其老闆丁○○與宇台公司有運
        輸飼料合約，所駕上揭貨車係專門載運宇台公司的飼料
        ，當時老闆丁○○共有五台大貨車在載運，本件事故發
        生以後十幾天有將上揭貨車切割車斗改短並為符合驗車
        標準等語（見原審卷第二○七至二○九頁），又其車身
        右側之防捲入裝置之護條及護板均已卸下等情，亦有卷
        附照片可佐（見警卷第四六至四八頁），參核卷附上揭
        貨車之行車執照一紙（見警卷第六一頁）所載指定檢驗
        日期係九十四年七月五日，何以距驗車時間仍有一個半
        月（依法驗車日期可前後展延一個月，則距驗車時間將
        近二個半月），即急於五月中旬切割改短車斗？又苟如
        被告所稱有五輛大貨車載運宇台公司的飼料，則其貨運
        量不小，何以會將車斗改短，徒增載貨成本？是其所辯
        修改車斗之原因均有悖常情，委難採信，從而本件肇事
        日後僅逾十餘日，被告即進行修改車體乙節，其動機為
        何顯足啟人疑竇。
    ５、互核以上各情可茲認定，被告所駕上揭大貨車車體黃色
        漆與告訴人騎乘上揭機車車頭飾板外來黃色漆痕相似，
        ，告訴人騎乘上揭機車車頭擦撞痕高度與被告所駕上揭
        大貨車車身右側之防捲入裝置新創擦撞痕高度雷同，證
        人陳碧珍結證肇事車輛之三項特徵與被告所駕上揭大貨
        車相符，被告無故於本件事故後之十餘日即切除上揭大
        貨車防捲入裝置並改短車斗，及併同上揭（一）所認肇
        事地點附近之相關道路除被告所駕貨車係黃色外，均未
        有黃色貨車行經上揭各該路段乙節，由上足認被告於上
        揭時地確係駕駛JE─二○一號營業大貨車與告訴人騎乘
        OSG─○六二號重機車擦撞肇事無誤。
（四）據道路交通事故現場圖所示，告訴人所騎乘之OSG─○六
      二號重機車倒地之刮地痕十九．七公尺，其機車前燈罩、
      椅座內之物品、安全帽及其他散落物分散在肇事路口往北
      約二十二公尺，顯見告訴人機車與上揭被告大貨車衝撞之
      力道甚大，告訴人並遭拖行，再就現場散落物係分佈在內
      側、外側快車道、慢車道，並沿線約二十二公尺散佈觀之
      ，被告自其大貨車內及右窗之照後鏡，不難察覺此一碰撞
      之情，其未停車對告訴人施以救護而繼續前行，自有肇事
      逃逸之犯行甚明。
（五）此外，上揭事實，復有道路交通事故現場圖、道路交通事
      故調查報告表〈一〉〈二〉各一紙及事故現場相片二十八
      紙附卷足資佐證；又告訴人因本件道路交通事故受有左大
      腿骨骨折合併股動脈斷裂，並因而左側膝上截肢等之重傷
      害之事實，有成功大學醫學院附設醫院診斷證明書在卷可
      參。另按汽車行駛時，駕駛人應注意車前狀況，並隨時採
      取必要之安全措施；並應依減速慢行之標誌、標線或號誌
      指示行駛；車輛行至無號誌或號誌故障而無交通警察指揮
      之交岔路口，支線道應暫停讓幹道車先行；閃光紅燈表示
      停車再開，車輛應減速接近，先停止於交岔路口前，讓幹
      道車優先通行後認安全時，方得續行，道路交通安全規則
      第九十三條第一項第三款、第九十四條第三項、一百零二
      條第一項第二款前段及道路交通標誌標線號誌設置規則第
      二百十一條第二款分別定有明文，此係汽車駕駛人應遵守
      之注意義務，且依卷附道路交通事故調查報告表所示，本
      件道路交通事故發生時天候晴、有晨光、路面係柏油鋪裝
      、乾燥無缺陷、無障礙物、視距良好，足見依當時情形，
      應無不能注意之情事，彼時被告苟能遵守交通規則，注意
      車前狀況，且行抵閃光紅燈之路口即減速接近，先停止於
      交岔路口前，讓告訴人騎乘機車優先通過，亦不致造成告
      訴人重傷害之結果，故被告於本件道路交通事故，致告訴
      人受有左大腿骨骨折合併股動脈斷裂，並因而左側膝上截
      肢等之重傷害，其顯有應注意能注意而不注意之過失責任
      ，且被告肇事與告訴人之重傷害結果間，復具有相當因果
      關係。本件先後送台灣省台南區車輛行車事故鑑定委員會
      及台灣省車輛行車事故覆議鑑定委員會鑑定，渠等鑑定意
      見均認被告為肇事主因，與前揭論證結果並無齟齬，有各
      該鑑定意見書及函文在卷可稽（見原審卷第八二、一一四
      頁），自足可供參考。
（六）另按汽車駕駛人對於防止危險發生之相關交通法令之規定
      ，業已遵守，並盡相當之注意義務，以防止危險發生，始
      可信賴他人亦能遵守交通規則並盡同等注意義務。若因此
      而發生交通事故，方得以信賴原則為由免除過失責任（最
      高法院八十四年台上字第五三六○號判例參照），被告既
      已違反交通安全規則而肇事，一如前述，要無以信賴原則
      為由而免除過失責任。又本件道路交通事故發生時，若告
      訴人亦能注意車前狀況，當不致遭被告駕車碰撞而受傷，
      上開鑑定意見同認「甲○○駕駛普通重型機器腳踏車，行
      經設有閃光黃燈號誌肇事岔路口，未注意車前狀況，為肇
      事次因。」，惟此乃民事損害賠償責任應否過失相抵之問
      題，於被告刑事責任之認定不生影響，附此敘明。
（七）末按刑法第一百八十五條之四之駕駛動力交通工具，肇事
      致人死傷逃逸罪，係以處罰肇事後逃逸之駕駛人為目的，
      俾促使駕駛人於肇事後能對被害人即時救護，以減少死傷
      ，是該罪之成立，祇以行為人有駕駛動力交通工具肇事，
      致人死傷而逃逸，且行為人亦知悉肇事之事實為已足，至
      行為人是否知悉或確認有人死傷，則非所問，迭據最高法
      院著有判決闡釋明確，從而，被告於肇事後擅自駕車離去
      ，亦未報警或採取適當之救治措施，自應負刑法之駕駛動
      力交通工具肇事致人受傷而逃逸之罪責。
（八）綜上，被告於本院審理中自白認罪之情節與前揭證據相符
      ，自足可採信，本件事證已臻明確，被告犯行足堪認定。
二、新舊法適用說明：
（一）被告行為後，新修正刑法業於九十五年七月一日施行，修
      正前刑法第十條第四項第四款規定：「稱重傷者謂左列傷
      害：四毀敗一肢以上之機能。」修正後增列「嚴重減損」
      ，新舊法比較結果，修正後刑法並非較有利於行為人，依
      刑法第二條第一項前段之規定，仍應依修正前刑法認定重
      傷害。
（二）被告行為後，九十五年六月十四日修正公布，同年七月一
      日施行之刑法施行法第一條之一第一項、第二項前段增訂
      「中華民國九十四年一月七日刑法修正施行後，刑法分則
      編所定罰金之貨幣單位為新臺幣。九十四年一月七日刑法
      修正時，刑法分則編未修正之條文定有罰金者，自九十四
      年一月七日刑法修正施行後，就其所定數額提高為三十倍
      。」等內容。而被告所犯之刑法第二百八十四條第二項後
      段自七十二年六月二十六日（即罰金罰鍰提高標準條例修
      正公布日）迄今未修正，其罰金法定刑為「二千元」，貨
      幣單位乃「銀元」，依罰金罰鍰提高標準條例第一條前段
      提高十倍，實為「銀元二萬元」，再經現行法規所定貨幣
      單位折算新台幣條例第二條折算為「新臺幣六萬元」。刑
      法施行法於九十五年七月一日施行後，所定罰金之貨幣單
      位為新臺幣，就其所定數額提高三十倍，刑法第二百八十
      四條第二項後段之罰金法定刑「二千元」，依該規定折算
      ，亦為「新臺幣六萬元」。是刑法施行法前開條文修正後
      ，刑法第二百八十四條第二項後段「罪刑」並未變更。刑
      法施行法第一條之一第一項、第二項前段之法律效果乃將
      刑法分則罰金刑之貨幣單位從「銀元」轉換為「新臺幣」
      ，係一貨幣單位準據法，修正意旨亦止於釐清吾國先前易
      生混淆之貨幣單位系統，與罪刑無涉，尚無刑法第二條第
      一項新舊法比較適用之問題，自應適用現行有效之法律。
（三）刑法第三十三條第五款罰金刑之適用：
　　  被告行為後，刑法關於罰金刑之規定業經修正布，舊法第
      三十三條第五款「罰金：一元以上」之規定，修正公布為
      新法第三十三條第五款「罰金：新臺幣一千元以上，以百
      元計算之」，新法施行後，應依新法第二條第一項之規定
      ，適用最有利於行為人之法律（最高法院九十五年第八次
      刑事庭會議決議參照）。比較新舊法結果，刑法法定本刑
      中列有罰金刑者，舊法顯然較有利於行為人，被告本件犯
      罪關於法定罰金刑部分，以行為時之舊法第三十三條第五
      款定其罰金部分之法定刑，對被告較為有利（最高法院九
      十五年五月二十三日第八次刑事庭會議決議，臺灣高等法
      院暨所屬法院九十五年法律座談會刑事類第一、二號提案
      研討結論採此見解）。
（四）又修正前刑法第五十一條規定：「數罪併罰，分別宣告其
      罪之刑，依左列各款定其應執行者：」其中第五款規定：
      「宣告多數有期徒刑者，於各刑中之最長期以上，各刑合
      併之刑期以下，定其刑期。但不得逾二十年。」修正後刑
      法第五十一條第五款規定：「宣告多數有期徒刑者，於各
      刑中之最長期以上，各刑合併之刑期以下，定其刑期。但
      不得逾三十年」比較結果，修正後刑法並非較有利於行為
      人，依刑法第二條第一項前段之規定，仍應依修正前刑法
      ，定其應執行之刑（最高法院九十五年第八次刑事庭會議
      決議參照）。
（五）另按緩刑之宣告，本質上無異恩赦，雖具消滅刑罰權效果
      ，惟立法意旨乃在藉由刑之執行猶豫，給予被告自新之機
      會，以避免短期自由刑之流弊（未及發揮刑罰執行效果，
      然受刑人已感染其他惡習，失輕犯者遷善機會），是否宣
      告緩刑，屬實體法上賦予法院得為自由裁量之事項，自應
      就行為人是否適具緩刑情狀，於裁判時本於一般法律原則
      綜合裁量（最高法院九十一年度台上字第五二九五號判決
      意旨參照），是其緩刑情狀之取捨，自應以「裁判時」情
      狀為要，是以緩刑之宣告，較諸本於「行為人刑法」、避
      免惡化行為人「行為時」法律地位等觀念，就刑罰法律於
      行為後變更而設之刑法第二條第一項從舊從輕原則意旨，
      既屬迥異，自無須依刑法第二條第一項為新舊法比較，應
      適用現行有效之刑法第七十四條規定（最高法院九十五年
      第八次刑事庭會議決議參照）。
三、按毀敗一肢以上之機能為重傷，修正前刑法第十條第四項第
    四款定有明文，被告肇事致告訴人左大腿膝上截肢，自屬重
    傷害，又被告受僱於丁○○擔任司機，以駕駛大貨車載運飼
    料為職業，顯係從事反覆同種類之行為為目的之社會活動，
    乃為從事駕駛汽車業務之人。核被告所為，係犯刑法第二百
    八十四條第二項後段業務過失傷害人致重傷害罪及第一百八
    十五條之四駕駛動力交通工具肇事致人受傷逃逸罪。被告所
    犯前開二罪間，犯意各別，行為互異，應予分論併罰。
四、原審以被告罪證明確，依刑法第二條第一項前段、第二百八
    十四條第二項後段、第一百八十五條之四、修正前刑法第五
    十一條第五款、刑法施行法第一條之一等規定論罪科刑，並
    審酌本件交通事故係因被告過失所致，造成告訴人受傷，肇
    事後復未協助救護、旋即逃逸，罔顧他人生命、身體，尚未
    與告訴人達成民事和解賠償其損害、告訴人就本件車禍有肇
    事次因之責任及被告犯罪後態度尚無悔悟等一切情狀，分別
    就業務過失重傷害部分判處有期徒刑一年二月；肇事逃逸部
    分判處有期徒刑十月。並定應執行刑為有期徒刑一年十月。
    其認事用法，洵無不當，量刑亦妥適。上訴人上訴意旨原否
    認犯罪，嗣於審理中坦承認罪，其上訴顯無理由，應予駁回
    。又查被告於審理中已與被害人達成調解，其前未曾受有期
    徒刑以上刑之宣告，有臺灣高等法院被告前案紀錄表一份可
    憑，經此偵審教訓，應知警惕諒無再犯之虞，本院認所宣告
    之刑，以暫不執行為適當，併諭知緩刑肆年，以勵自新。再
    本院為消弭被害人疑慮，並期被告能遵守約定按期給付，免
    僥倖之徒利用調解，以矇騙被害人諒解，並得法院寬判，屆
    期卻未給付款項，而予被害人二度之傷害，故經被害人之配
    偶曾文助同意，依現行刑法第七十四條第二項第三款之規定
    ，命被告於九十六年六月八日以前支付新台幣一百六十萬元
    予被害人。此部分依同法第四項規定得為民事強制執行名義
    ，又依同法第七十五條之一第一項第四款規定，受緩刑之宣
    告而違反上開本院所定負擔情節重大，足認緩刑難收其預期
    效果，而有執行刑罰之必要者，得撤銷其宣告，併為說明。
據上論斷，應依刑事訴訟法第三百六十八條，刑法第七十四條第
一項第一款、第二項第三款，判決如主文。
本案經檢察官劉欽銘到庭執行職務。
中　　華　　民　　國　　96　　年　　5 　　月　　24　　日
　　　　　　　　　刑事第一庭    審判長法　官　黃崑宗
                                      法  官  蔡長林
                                      法  官  夏金郎
以上正本證明與原本無異。
業務過失致重傷罪部分不得上訴。
肇事逃逸罪部分如不服本判決，應於收受本判決後十日內向本院
提出上訴書狀。其未敘述上訴理由者並得於提起上訴後十日內向
本院補提理由書狀（均須按他造當事人之人數附繕本）「切勿逕
送上級法院」。
　　　　　　　　　　　　　　　　　　　書記官  劉岳文
中　　華　　民　　國　　96　　年　　5 　　月　　25　　日
附錄本件論罪科刑依據之法條：
中華民國刑法第284條第2項後段（業務過失致重傷罪）
因過失傷害人者，處 6 月以下有期徒刑、拘役或 5 百元以下罰
金，致重傷者，處1年以下有期徒刑、拘役或5百元以下罰金。
從事業務之人，因業務上之過失傷害人者，處 1 年以下有期徒刑
、拘役或1 千元以下罰金，致重傷者，處 3 年以下有期徒刑、
拘役或2千元以下罰金。
中華民國刑法第185條之4（肇事逃逸罪）
駕駛動力交通工具肇事，致人死傷而逃逸者，處 6 月以上 5 年
以下有期徒刑。
